臺灣臺中地方法院民事裁定
                                      111年度聲字第234號
聲  請  人  張瑞桑  
            張素珍  
            張勝翔  
            張維元  



相  對  人  吳晟光  
上列當事人間聲請停止執行事件，本院裁定如下：
    主  文
聲請人提供新臺幣510萬元為相對人擔保後，本院106年度司執字
第32823號拍賣關於如附表所示抵押物執行事件所為之強制執行
程序，於本院111年度重訴字第478號債務人異議之訴事件訴訟程
序終結（判決確定、和解或撤回起訴）前，應暫予停止。 
    理  由
一、按抵押權人聲請拍賣抵押物事件，關係人就聲請所依據之法
    律關係有爭執，並提起訴訟者，法院依債務人聲請，得許其
    提供相當並確實之擔保，停止強制執行，非訟事件法第72條
    、第74條之1準用第195條第3項定有明文。
二、聲請意旨略以：相對人持本院109年度司拍字第150號裁定(
    系爭拍賣裁定)為執行名義，對聲請人所有如附表編號1、2
    所示不動產(下稱系爭不動產)聲請強制執行，經本院民事執
    行處以111年司執字第2862號拍賣抵押物事件執行，嗣因執
    行標的物與本院106年司執字第32823號拍賣抵押物事件相同
    ，故併入後者執行事件執行(下稱系爭執行事件)。聲請人在
    相對人於民國105年7月聲請拍賣抵押物時，始知悉系爭不動
    產業遭設定如附表所示之最高限額額抵押權(下稱系爭最高
    限額抵押權)予相對人，惟系爭最高限額抵押權均無擔保之
    抵押債權存在，聲請人已提起債務人異議之訴，經本院以11
    1年度重訴字第478號事件繫屬中，爰依強制執行法第18條第
    2項規定，聲請裁定命供擔保後停止前揭強制執行程序等語
    。
三、查聲請人前揭所陳，業經本院調取上開民事訴訟及系爭執行
    事件卷宗核明無誤，堪認屬實。而聲請人提起前開異議之訴
    ，並無當事人不適格、顯無理由或起訴程序不合法等情事，
    至其請求在實體上有無理由，尚待兩造於本院審理程序中進
    行證據調查及言詞辯論，聲請人倘未聲請停止執行，其所有
    之不動產即有可能因繼續執行而遭拍賣取償，受到難以回復
    之損害，本院審酌上情，認聲請人依首揭法條規定，聲請停
    止執行，有其必要，應予准許。
四、又查：
　㈠法院依上開規定為停止強制執行所命抵押人所供之擔保金額
    ，係以擔保抵押權人因抵押人聲請停止強制執行不當，可能
    遭受之損害獲得賠償為目的，是法院定此項擔保時，其數額
    應依標的物停止執行後，抵押權人未能即時受償或利用該標
    的物所受之損害額，或其因另供擔保強制執行所受之損害額
    定之。依通常社會觀念，使用金錢之對價即為利息，執行債
    權倘為金錢債權，債權人因停止強制執行，致受償時間延後
    ，通常應可認係損失停止期間利用該債權總額所能取得之利
    息。再遲延之債務，以支付金錢為標的者，債權人得請求依
    法定利率計算之遲延利息；應付利息之債務，其利率未經約
    定，亦無法律可據者，週年利率為百分之5，民法第233條第
    1項前段、第203條定有明文。此項遲延利息之本質屬於法定
    損害賠償，可據為金錢債權遲延受償所可能發生損害之賠償
    標準(最高法院110年度台抗字第1033號裁定意旨參照)。
　㈡審酌相對人係以系爭拍賣裁定聲請拍賣系爭不動產，而系爭
    不動產經鑑價機關鑑定價格為新臺幣（下同）2,336萬元【
    計算式：5,990,000元(附表編號1之土地鑑定價格)＋3,710,0
    00元(附表編號1之建物鑑定價格)＋9,750,000元(附表編號2
    之土地鑑定價格)＋3,910,000元(附表編號2之建物鑑定價格)
    ＝23,360,000】，經本院職權調取系爭執行事件卷宗核閱無
    誤，故本件相對人因聲請拍賣系爭抵押物得受償之金額至多
    為2,336萬元。考諸因聲請人聲請停止執行，相對人受償之
    時間將因此而延宕，揆諸上揭說明，相對人因停止執行所受
    之損害，應為停止執行期間未能就執行標的取償之法定遲延
    利息損失。本院審酌聲請人所提起上開異議之訴，依其訴訟
    標的金額，係屬得上訴第三審之通常程序事件，依各級法院
    辦案期限實施要點第2點規定，民事通常程序事件第一審辦
    案期限為1年4月，第二審辦案期限為2年，第三審為1年，合
    計為4年4月，推估相對人於此段期間無法及時滿足債權可能
    所受損害額約為506萬1,333元【計算式：23,360,000元×5％×
    （4＋4/12）＝5,061,333元，元以下四捨五入】，另考量上開
    訴訟事件進行期間，可能因送達、上訴、移審或調查證據等
    其他原因而延滯，致相對人未能受償之期間延長等一切情事
    ，認聲請人所應供擔保之金額以510萬元為適當，爰酌定如
    主文所示。
　㈢至聲請人雖主張相對人前就系爭不動產已設定第一順位最高
    限額抵押權(下稱另案最高限額抵押權)，其等業亦提起確認
    抵押權不存在之訴，並經本院以106年度聲字第118號裁定准
    予停止執行，另案最高限額抵押權與系爭最高限額抵押權所
    擔保之債權均為同一，聲請人既於另案提供約823萬元之擔
    保金，應衡酌減免或減輕本件擔保金之酌定等語。然查，該
    案訴訟標的與本件不同，且參另案最高限額抵押權與系爭最
    高限額抵押權設定登記內容，兩者間所擔保債權期間、債權
    金額及何債務人之債權均不相同，又彼此間互不為共同擔保
    同一之標的，縱經法院判決認定另案最高限額抵押權所擔保
    之債權不存在屬實，亦非當然得據此推認系爭最高限額抵押
    權之設定非為有效，且相對人就系爭最高限額抵押權之債權
    是否存在，尚待本院調查審認，是以，自無從認為二者抵押
    權內容相同，而減免聲請人本件提供擔保之金額，附此說明
    。
五、爰裁定如主文。
中　　華　　民　　國　 111　　年　　8　　月　　 15　　日
                  民事第一庭　審判長法　官   許石慶
　　　　　　　　　                  法  官   廖欣儀
　　　　　　　　　                  法  官　 鍾宇嫣
　　　　　　　　　
以上正本，係照原本作成。
如不服本裁定，得於收受送達後十日內提出抗告狀，並繳納抗告
裁判費新臺幣1000元。
中　　華　　民　　國　 111　　年　　8 　　月　　15　　日
                                    書記官   莊金屏　　　　　　　　　
附表（時間均為民國，幣別／單位均為新臺幣／元）：
編號 不動產標示 面積 權利範圍 權利人 抵押權人 抵押權登記內容 1 臺中市○○區○○段 00000地號土地 96.53 平方公尺     44分之19   張瑞桑 吳晟光 1.登記日期：104年7月23日。   2.收件字號：普登字第181040號。 3.共同擔保債權總金額：第二順位最高限額2,000萬元。   4.擔保債權確定期日：104年10月20 日。  5.債務人：豐複建設有限公司、韓聰榮、何彬煉。 6.債務額比例：全部。   7.設定權利範圍：全部。    44分之19   張素珍      22分之3 張勝翔    臺中市○○區○○段00000○號建物（門牌號碼：臺中市○○區○○路000號) 224.15平方公尺（不含附屬建物陽台部分) 44分之19   張瑞桑 吳晟光     44分之19   張素珍      22分之3 張勝翔   2 臺中市○○區○○段000000地號土地 157.3平方公尺 全部 張維元 吳晟光 1.登記日期：104年7月23日。   2.收件字號：普登字第181030號。 3.共同擔保債權總金額：第二順位最高限額2,000萬元。   4.擔保債權確定期日：104年10月20 日。  5.債務人：豐複建設有限公司、韓聰榮、何彬煉。 6.債務額比例：全部。   7.設定權利範圍：全部。  臺中市○○區○○段00000○號建物（門牌號碼：臺中市○○區○○路000○0號) 225.63平方公尺（不含附屬建物陽台部分) 全部 張維元 吳晟光